臺灣士林地方法院小額民事判決
110年度士小字第2090號
原      告  莊婉如
被      告  陳健興

上列當事人間請求侵權行為損害賠償事件，本院於民國110年12
月14日言詞辯論終結，判決如下：
    主  文
原告之訴駁回。
訴訟費用新臺幣壹仟元由原告負擔。
    事實及理由要領
一、原告起訴主張：被告於民國110年3月10日下午3時35分許，
    駕駛車牌號000-0000號自用小客車（下稱A車），於臺北市
    士林區承德路4段40巷與承德路4段58巷31弄路口，因轉彎不
    慎，撞損原告所有並停放於路旁停車格中之車牌號碼000-00
    0號普通重型機車（下稱B車），致原告需支付車輛修理費新
    臺幣（下同）15,100元，及B車維修期間原告需另行支付之
    交通費6,500元等費用，爰請求被告賠償上述損害等語，並
    聲明：被告應給付原告21,600元，及自110年9月27日起至清
    償日止，按年息5％計算之遲延利息。
二、被告答辯略以：本件事故發生時，被告係駕駛A車經過事發
    生處，但是並沒有撞倒任何車輛，被告事後看A車的鈑金，
    也沒有一點損傷，另外監視器畫面上也沒有看到被告撞到車
    輛，當時是有路人稱被告好像有撞到機車，但被告去看過後
    ，認為該機車是係因為停在斜坡才倒自己倒地，與被告無關
    ，且該倒地機車並不是原告的B車，而是輛壞掉的機車，因
    此被告把該車扶好就離去等語，並聲明請求駁回原告之訴。
三、法院得心證之理由：
  ㈠按因故意或過失，不法侵害他人之權利者，負損害賠償責任
    ；汽車、機車或其他非依軌道行駛之動力車輛，在使用中加
    損害於他人者，駕駛人應賠償因此所生之損害；民法第184
    條第1項前段、第191條之2前段分別定有明文。又按當事人
    主張有利於己之事實者，就其事實有舉證之責任，民事訴訟
    法第277 條定有明文。民事訴訟如係由原告主張權利者，應
    先由原告負舉證之責，若原告先不能舉證，以證實自己主張
    之事實為真實，則被告就其抗辯事實即令不能舉證，或其所
    舉證據尚有疵累，亦應駁回原告之請求。
  ㈡經查，原告主張之事實，雖提出道路交通事故當事人登記聯
    單、估價單、照片、交通費用單據等件為證，本院亦依職權
    調取本件交通事故初步分析研判表、現場圖、調查紀錄表、
    現場照片等資料查閱，然被告則以兩車並無發生碰撞作為抗
    辯，參以原告於本院自承：我於當天下午5點半下樓，看到B
    車倒了，疑似是車禍車牌都歪了，旁邊還有其他機車但都沒
    有倒，所以我報警請交通隊看監視器畫面，那個時候只有被
    告的車子經過，故認為是被告的車子撞的等語（見本院卷第
    62頁），是本件事故原告係事後報案，且事發當時原告不在
    場，僅係根據監視器畫面而認係被告駕駛之A車造成B車車損
    ，是本件原告主張事時之有無，應以監視器畫面為斷。
  ㈢依據本院當庭勘驗本件事故發生時之自58巷31弄向外拍攝之
    監視器畫面，第35分25秒許可見「A車自外右轉進入58巷31
    弄，轉彎過程中可見A車右側有機車，A車停了一下，之後就
    轉進巷子」，該影像無法看出是否有機車遭A車擦撞或撞倒
    ，又自第35分47秒許可見「有不詳之路人叫住被告，A車停
    在巷子中」，第35分59秒可見「被告下車至上述機車停放處
    查看，並有彎腰觸碰機車的動作」，另本院當庭再勘驗本件
    事故發生時之朝40巷向內拍攝之監視器畫面，結果與前述之
    監視器內容相符，未見無任何機車倒地之畫面，有本院110
    年12月14日勘驗筆錄在卷可查（見本院卷第130頁），上開
    勘驗結果對照被告於道路交通事故調查紀錄表中稱「其駕駛
    之A車右轉後，有人向其表示剛剛有機車倒，其回去看到機
    車倒後扶起」等詞，固可認定被告駕駛A車行經該路口，確
    有某輛機車因故倒地，被告亦因此為路人叫住而下車查看，
    然仍無法確認該機車倒地是遭A車撞擊所致，更無法認定該
    倒地機車即為原告所有之B車。參以機車倒地的原因甚多，
    或因機車停放之地面不平坦，於原告停放機車之數小時內遭
    他人碰觸重心不穩倒地，或腳架、側柱因金屬疲勞突然斷裂
    而致機車倒地，均有可能，無法僅以A車行駛過B車旁，就認
    為B車之損害係由A車所造成，從而，原告之主張，並無理由
    ，應予駁回。
四、訴訟費用負擔之依據：民事訴訟法第79條。依職權確定訴訟
    費用額為1,000元（第一審裁判費），由原告負擔。
中　　華　　民　　國　 110　　年　　12　　月　　30　　日
              　　士林簡易庭法  官  陳紹瑜
以上正本係照原本作成。
如不服本判決，應於送達後20日內，向本院提出上訴狀並應記載
上訴理由，表明關於原判決所違背之法令及其具體內容與依訴訟
資料可認為原判決有違背法令之具體事實，如於本判決宣示後送
達前提起上訴者，應於判決送達後20日內補提上訴理由書（須附
繕本）。
中　　華　　民　　國　 110　　年　　12　　月　　30　　日
　                          書記官  吳雪華